臺灣臺南地方法院刑事判決　　　　　　　　　　　　九十三年度簡上字第二九號
　　上　訴　人　臺灣臺南地方法院檢察署檢察官
　　被　　　告　丙○○
右列上訴人因竊盜案件，不服本院臺南簡易庭九十三年度簡字第一五三一號中華民國
九十三年七月二日第一審簡易判決（聲請簡易判決處刑書案號：九十三年度速偵字第
五八號），提起上訴及移
號），本院管轄之第二審合議庭判決如左：
    主      文
原判決撤銷。
丙○○連續竊盜，累犯，處有期徒刑壹年肆月。
扣案如附表編號二至四所示之鑰匙共三支均沒收。
    事      實
一、吳振旭曾有多次毒品前科，於民國八十七年五月二十一日因違反麻醉藥品管理條
    例案件，經臺灣高等法院高雄分院判處有期徒刑八月確定，於八十八年六月十五
    日縮短刑期執行完畢。詎其仍不知悔改，復基於意圖為自己不法所有之概括犯意
    ，先後於如附表所示之時、地，以如附表所示之犯罪手法，連續竊取如附表所示
    之人所有之物，並分別於九十三年六月十一日三時四十五分許、同年月十一日十
    一時十分許、同年月十七日上午十時三十分許、九十三年七月二十五日上午十二
    時四十分許，為警查獲，並扣得吳振旭所有，用以竊取如附表編號二至四所示之
    機車鑰匙共三支。
二、案經臺南縣警察局新化分局、永康分局報告臺灣臺南地方法院檢察署檢察官偵查
    後，聲請簡易判決處刑及移送併辦。
    理    由
一、訊據被告吳振旭對於如附表所示之時、地、手法，連續竊取如附表所示之被害人
    所有之物之事實均供承不諱（見本院九十三年十二月二十九日審判筆錄），足證
    被告確於如附表所示時、地，客觀上確有破壞他人就如附表所示之物之持有關係
    ，而建立自己之支配持有關係之行為至明；再者，被告竊取機車，均係為供平日
    生活代步之用，竊取如附表編號五所示之氬焊機係為變賣金錢花用，復據被告於
    警訊中供述綦詳，益證被告主觀上確係基於意圖為自己不法所有之概括犯意為之
    。又被告之上開自白，經核與如附表所示之被害人己○○等人於警訊中所指訴失
    竊之情節大致相符（分見臺南縣警察局新化分局偵查卷九十三年六月十七日、七
    月二十五日警訊筆錄、臺南縣警察局永康分局偵查卷九十三年七月六日、六月九
    日調查筆錄），此外，復有贓物認領保管單五紙及扣案被告所有持供犯如附表編
    號二至四所示之機車鑰匙共三支可證，準此，被告之自白經核與事實相符，應可
    採信，本件事證明確，被告之犯行，均堪以認定。
二、核被告吳振旭意圖為自己不法之所有，而竊取他人之財物，所為係犯刑法第三百
    二十條第一項之竊盜罪。被告先後多次竊取他人竊車及氬焊機之行為，時間緊接
    ，觸犯犯罪構成要件相同之罪名，係基於概括犯意而為，應依連續犯規定論以一
    罪，即連續竊盜罪，並加重其刑。被告於八十七年五月二十一日因違反麻醉藥品
    管理條例案件，經臺灣高等法院高雄分院判處有期徒刑八月確定，並於八十八年
    六月十五日縮短刑期執行完畢，此有臺灣高等法院被告全國前案紀錄表一份在卷
    可按，其前受有期徒刑之執行完畢後，五年內再犯本件有期徒刑以上之罪，為累
    犯，應依刑法第四十七條規定遞予加重其刑。原審認被告罪證明確，因予論罪科
    刑，固非無見。然查本案移送併辦部分（即附表編號一、三、四、五），與上訴
    人原起訴部分（即附表編號二）有連續犯之裁判上一罪關係，原審未及審酌，諒
    有未洽。上訴意旨執此而認原判決不當，為有理由，應由本院將原判決撤銷改判
    。爰審酌被告犯罪之動機、目的係貪圖不法利益、所使用之手段雖非重大，所生
    對被害人之危害亦尚輕，然被告所犯之數起竊盜案均係於甫經查獲後再犯，顯不
    知悔改，又被告犯罪後坦認犯行，態度良好等一切情狀，量處如主文所示之刑，
    以資懲儆。扣案如附表編號二至四之機車鑰匙共三支，為被告所有並持供犯罪所
    用之物，業據被告自承在卷，爰依刑法第三十八條第一項第二款宣告沒收，另扣
    案如附表編號一所示之鑰匙三支，非被告所有，爰不予宣告沒收，併此敘明。
據上論斷，應依刑事訴訟法第四百五十五條之一第三項、第三百六十九條第一項前段
、第二百九十九條第一項前段，刑法第五十六條、第三百二十條第一項、第四十七條
、第三十八條第一項第二款，罰金罰鍰提高標準條例第一條前段，判決如主文。
本案經檢察官甲○到庭職行執務。
中    華    民    國      九十四      年      一      月      十二      日
                                臺灣臺南地方法院刑事第七庭
                                    審判長法官  蘇  義  洲
                                          法官  朱  中  和
                                          法官  徐  文  瑞
右正本證明與原本無異。
本件不得上訴。
                                        書記官  李  珍  瑩
中    華    民    國      九十四      年      一      月      十二      日
附錄本案論罪科刑法條全文：
刑法第三百二十條第一項：意圖為自己或第三人不法之所有，而竊取他人之動產者，
為竊盜罪，處五年以下有期徒刑、拘役或五百元以下罰金。
附表：
┌─┬─────┬───────┬──────┬───────┬────┐
│編│時間      │  地點        │竊取手法    │物品及數量    │被害人  │
│號│          │              │            │              │        │
├─┼─────┼───────┼──────┼───────┼────┤
│  │九十三年六│臺南縣永康市中│見已遭不詳犯│車號ＮＩＣ－二│徐秀桃  │
│一│月九日十四│山南路九八號「│嫌竊取之機車│一六號重型機車│（機車為│
│  │時許      │臺南高農」旁  │上鑰匙一串（│一輛          │其子陳其│
│  │          │              │共三支）未拔│              │峰所使用│
│  │          │              │下，而以該鑰│              │）      │
│  │          │              │匙竊取該機車│              │        │
├─┼─────┼───────┼──────┼───────┼────┤
│二│九十三年六│臺南市東區仁和│以自備之鑰匙│車號ＭＭＥ－９│己○○  │
│  │月十七日上│路一三九巷五十│一支竊取    │１２號重型機車│        │
│  │午五時許  │號前        │            │一輛          │        │
├─┼─────┼───────┼──────┼───────┼────┤
│三│九十三年七│臺南縣仁德鄉中│以自備之鑰匙│車號ＮＬＩ－８│丁○○  │
│  │月四日下午│山路五一三號前│一支竊取    │６１號機車一輛│        │
│  │下時許    │              │            │              │        │
└─┴─────┴───────┴──────┴───────┴────┘
┌─┬─────┬───────┬──────┬───────┬────┐
│四│九十三年七│臺南縣永康市中│以自備之鑰匙│車號ＸＴＲ－０│戊○○  │
│  │月二十一日│華里忠勇街三四│一支竊取    │５９號重型機車│        │
│  │下午三時許│號前          │            │一輛          │        │
├─┼─────┼───────┼──────┼───────┼────┤
│五│九十三年七│臺南縣新化鎮全│徒手竊取    │氬焊機一組    │乙○○  │
│  │月二十五日│興里竹子腳一六│            │              │        │
│  │上午十二時│八號「健盛不透│            │              │        │
│  │三十分許  │鋼廠」內      │            │              │        │
└─┴─────┴───────┴──────┴───────┴────┘
